【裁判字號】    90,訴,250
【裁判日期】    900531
【裁判案由】    毒品危害防制條例
【裁判全文】
臺灣嘉義地方法院刑事判決                            九十年度訴字第二五○號
    公  訴  人  臺灣嘉義地方法院檢察署檢察官
    被      告  甲○○
    指定辯護人  本院公設辯護人  丁○○
右列被告因毒品危害防制條例案件，經檢察官提起公訴（九十年度偵字第二五六一號
），本院判決如左：
    主  文
甲○○販賣第二級毒品，未遂，處有期徒刑肆年。
    事  實
一、甲○○前於民國八十九年間因涉販賣第二毒品安非他命案件，經本院八十九年度
    訴字第三○四號判處有期徒刑八年，嗣為臺灣高等法院臺南分院八十九年度上訴
    字第一二四五號判決上訴駁回，目前上訴最高法院，仍未確定。緣九十年四月十
    七日下午一時三十分許，警方在嘉義縣太保市○○路○段九十二巷六號處查獲丙○○施用第二級毒品安非他命（另案偵查中），丙○○隨即向警方供出毒品源自
    甲○○，經警授意下，丙○○遂於九十年四月十七日下午四時許撥打甲○○之電
    話，要求購買價值新台幣（下同）五千元之第二級毒品安非他命施用，雙方遂約
    定於嘉義市○村里○○路中油加油站旁產業道路交付毒品。甲○○聞訊後，隨即
    攜帶以衛生紙包裹之價值五千元第二級毒品安非他命一包，並駕駛牌號照碼三Ｋ
    －一二四九號自小客車搭載不知情之鄭明義一同前往，嗣於同日下午四時四十分
    許抵達前址欲進行交易之際旋為警方查獲而未得逞，惟甲○○於警逮捕前已將所
    攜之前開第二級毒品安非他命一包棄置路旁溝渠內而溶解滅失。
二、案經嘉義縣警察局水上分局報告臺灣嘉義地方法院檢察署檢察官偵查起訴。
    理  由
一、訊據被告甲○○對於右揭事實均坦承不諱（本院卷第三十四頁審判筆錄），核與
    證人丙○○、鄭明義於警訊、偵查或審理時所述販賣及查獲情節相符（警卷第四
    頁至第九頁反面偵訊筆錄，偵查卷第十七頁至第二十三頁訊問筆錄，本院卷第三
    十四頁至第三十六頁審判筆錄），又警方係先查獲丙○○施用第二級毒品安非他
    命後，於丙○○供出毒品源自被告並配合偵辦下，撥打被告之電話約定購買價值
    五千元之第二級毒品安非他命，嗣於約定地點查獲被告之事實，除據前開證人丙○○、鄭明義證述甚詳外，亦經證人即嘉義縣警察局水上分局偵查員乙○○於審
    理時結證屬實（本院卷第三十五頁至第三十六頁審判筆錄）。而安非他命物稀價
    昂，為政府嚴予取締之物，苟被告買賣間無利可圖，則被告縱屬至愚，亦無甘冒
    被移送法辦之危險，平白從事販賣之理，是其所販入之價格必較其所出售之價格
    低廉，而從中賺取買賣之差價牟利，被告具有營利意圖甚明。因之，被告自白核
    與事實相符，事證明確，其犯行堪以認定。
二、按安非他命係毒品危害防制條例第二條第二項第二款所定之第二級毒品。被告自
    陳所販賣之毒品於購入時係供己施用（本院卷第三十八頁審判筆錄），且乏其他
    積極佐證得認於販入時即具備營利之意圖，嗣於交付前即為警查獲，核其所為，
    係犯毒品危害防制條例第四條第五項、第二項之販賣第二級毒品未遂罪。其販賣
    第二級毒品前後持有第二級毒品之低度行為，應為販賣第二級毒品之高度行為所
    吸收，不另論罪。被告所犯僅止於未遂，已如前述，應依刑法第二十六條前段規
    定減輕其刑。爰審酌被告無視於毒品對於健康之戕害及國家杜絕毒品犯罪之禁令
    ，復販賣毒品予他人施用，對於社會國家之危害非輕，犯罪之動機、目的、方法
    ，事後坦承犯行，態度尚可等一切情狀，量處如主文所示之刑，以示懲儆。至被
    告攜帶用以販賣之第二級毒品安非他命一包，已棄置溝渠內溶解滅失，除為被告
    所是認，並據前開證人乙○○、丙○○於審理時證述屬實（本院卷第三十六頁審
    判筆錄）；扣案之第二級毒品安非他命一包（毛重零點六公克）、燈泡一個、玻
    璃吸管一支及鐵勺子一支，被告堅稱全係供己施用之毒品及供施用毒品所用之物
    ，而前開證人乙○○、丙○○亦證述該等物品並非被告販賣交易時所扣，乃警方
    事後始於被告所駕車輛上查得（警卷第四頁至第五頁反面、第九頁偵訊筆錄，本
    院卷第三十六頁審判筆錄），復無其他積極證據得認確係被告販賣之毒品或供販
    賣毒品所用之物，均不另為沒收之諭知。
三、公設辯護意旨謂：被告前於八十九年五月間販賣安非他命，已據本院判處有期徒
    刑八年在案，嗣後復犯本件，顯然出於概括犯意，有連續犯之裁判上一罪關係等
    語。經查：被告涉嫌於八十九年五月十七日販賣第二級毒品安非他命之事實，固
    據本院八十九年度訴字第三○四號判處有期徒刑八年，嗣為臺灣高等法院臺南分
    院八十九年度上訴字第一二四五號判決上訴駁回，目前仍上訴最高法院中，迄未
    確定，有臺灣高等法院被告全國前案紀錄表、臺灣高等法院臺南分院前開字號判
    決各一份在卷（本院卷第五頁至第十頁）足徵，然而，本件論罪科刑之犯罪事實
    係發生於九十年四月十七日，距前案所涉八十九年五月幾近一年之久，前後相隔
    時間難謂緊接，況被告於審理時自承：「（問：你是否有計畫的販賣安非他命？
    ）沒有。上次觀察勒戒出來後，我就沒有想要再吸，也沒有再賣安非他命的意思
    。」（本院卷第十六頁訊問筆錄），顯然被告主觀上亦未存有概括之犯意，本件
    與前案犯嫌間，難認有何連續犯之裁判上一罪關係，仍得由本院予以審論。
四、至公訴意旨另以：被告除前開論罪科刑部分外，另於九十年四月十一日下午五時
    許，在嘉義縣太保市○○路○段九十二巷口榕樹下，以一千元之價格販賣第二級
    毒品安非他命一包與丙○○，因認被告該部分亦涉毒品危害防制條例第四條第二
    項之犯嫌。惟按犯罪事實應依證據認定之，無證據不得推定其犯罪事實，刑事訴
    訟法第一百五十四條定有明文，故事實之認定，應憑證據，如未能發現相當證據
    ，或證據不足以證明，自不能以推測或擬制之方法，以為裁判基礎；而認定不利
    於被告之事實，須依積極證據，苟積極證據就被告有罪未達無庸置疑之地步，而
    不足為不利於被告事實之認定時，即應為有利於被告之認定，最高法院三十年度
    上字第八一六號、四十年度臺上字第八六號判例可資參照，此外，犯施用毒品之
    罪，供出毒品來源，因而破獲者，得減輕其刑，毒品危害防制條例第十七條定有
    明文，施用毒品者之該項供述，固非絕無證據能力，但為防範其作利己損人之不
    實供述，自須擔保該項供述之真實性，始得作為判斷之依據，故事實審法院必須
    調查其他證據，以資審認，必至因其他證據之證明力已可確信該項供述為真實而
    無合理之懷疑時，始得據為對他人不利之認定（最高法院八十九年台上字第三六
    一八號判決）。公訴人認被告涉有上開犯嫌，無非以被告於警訊及偵查中之自白
    ，證人丙○○於警訊及偵查中之證言為其論據。訊據被告則堅詞否認此部犯行，
    辯稱當時係與丙○○每人各出一千元合資向不詳年籍姓名之人購買毒品，並非意
    圖營利而販賣等語。經查：被告前開犯嫌，雖然迭據其於警訊及偵查中自白，惟
    觀警局初訊及偵查訊問過程中，被告均先否認另於前開時地販賣毒品之事實，並
    且述及合資購買之情節（警卷第一頁反面偵訊筆錄，偵查卷第十九頁訊問筆錄）
    ，以其自白前後反覆不一，已非無疑。又被告於警訊時係自白：「九十年四月十
    一日十七時許在太保市○○路○段九十二巷口與丙○○交易安非他命新台幣二千
    元。」（警卷第三頁偵訊筆錄），惟偵查中則自白：「（問：九十年四月十一日
    賣丙○○一千或二千元？）一千元。」（偵查卷第二十三頁偵訊筆錄），關於販
    賣之價格亦有矛盾歧異，該部分自白不無瑕疵。而證人丙○○係先遭警查獲施用
    毒品，後配合警方辦案撥打電話與被告約定交易時地始查獲本件，亦如前述，該
    名證人所為證詞於客觀上既有因獲邀減刑而發之動機，揆之前開說明，自應調查
    其他證據，以資審認證人丙○○不利被告供述是否屬實，惟被告白自尚非毫無瑕
    疵可言，業據說明，此外，警方又查無其他諸如毒品、磅秤、夾鏈袋等常供販賣
    毒品之證物等積極證據以供稽考，所憑之自白及證言足令一般人對犯罪構成要件
    事實產生合理之懷疑，參諸前開判例見解，因認不能證明被告此部犯行，惟公訴
    人認此與前揭論罪科刑部分具備連續犯之裁判上一罪關係，爰不另為無罪之諭知
    ，附此敘明。
據上論斷，應依刑事訴訟法第二百九十九條第一項前段，毒品危害防制條例第四條第
五項、第二項，刑法第十一條前段、第二十六條前段，判決如主文。
本案經檢察官陳連發到庭執行職務。
中      華      民      國    九十      年      五      月    三十一    日
                                臺灣嘉義地方法院刑事第二庭
                                        法  官  張  道  周
右正本證明與原本無異。
如不服本判決，應於判決送達後十日內向本院提出上訴狀( 應附繕本 )。
中      華      民      國    九十      年      六      月   四       日
                                        書記官  王  佩  湘
附錄本判決論罪法條全文
毒品危害防制條例第四條第二項、第五項
製造、運輸、販賣第二級毒品者，處無期徒刑或七年以上有期徒刑，得併科新台幣七
百萬元以下罰金。
前四項之未遂犯罰之。


司法院資訊處製作；財團法人民間司法改革基金會備份。
